【裁判字號】    92,上易,1154
【裁判日期】    920527
【裁判案由】    侵占
【裁判全文】
臺灣高等法院刑事判決                          九十二年度上易字第一一五四號
    上  訴  人
    即  被  告    甲○○
右列上訴人，因侵占案件，不服臺灣板橋地方法院九十一年度易字第三五四六號，中
華民國九十二年三月十九日第一審判決（起訴案號：臺灣板橋地方法院檢察署九十一
年度偵緝字第一三五八號），提起上訴，本院判決如左：
    主  文
原判決撤銷。
甲○○意圖為自己不法之所有，而侵占自己對於業務上所持有他人之物，處有期徒刑
陸月，如易科罰金以參佰元折算壹日，緩刑參年。
    事  實
一、甲○○於民國九十年間任職於國都汽車股份有限公司（下稱為國都公司）中和營
    業所之營業員，負責汽車銷售及向客戶收款之工作，為從事業務之人。詎甲○○
    因友人請託借款，竟萌生為自己不法所有之意圖，利用業務上販賣新車各乙輛予
    隋盛虎及蕭黃香花之機會，先後於九十年十月十一日及十二日，將隋盛虎所交付
    車款中之新臺幣（下同）五萬二千元及蕭黃香花所交付車款中之十四萬三千元，
    未依規定交還予國都公司，於九十年十月十二以變易持有為所有之意思而侵占入
    己，將之出借交付予友人而處分之，合計侵占之款項為十九萬五千元，嗣經國都
    公司人員查覺其事。
二、案經國都公司訴由臺灣板橋地方法院檢察署檢察官偵查起訴。
    理  由
一、右揭犯罪事實，業據上訴人即被告甲○○自白不諱，核與告訴人國都公司代理人
    李永賢指述之情節相符，復有告訴人公司開立予隋盛虎及蕭黃香花之統一發票影
    本二紙附卷可資佐證，足見被告之自白核與事實相符，應可採信，其右揭罪證明
    確，犯行洵堪認定。
二、核被告甲○○所為，係犯刑法第三百三十六條第二項之業務侵占罪，原審據以論
    科，固非無見，惟被告雖先後於九十年十月十一日及十二日，將隋盛虎所交付車
    款中之新臺幣（下同）五萬二千元及蕭黃香花所交付車款中之十四萬三千元，未
    依規定交還予國都公司，但其僅於九十年十月十二日一次以變易持有為所有之意
    思而侵占入己，將之出借交付予友人，應屬構成單純一罪，原審認被告係犯先後
    二次業務侵占犯行，論以連續犯，已有未合，且被告事後已與告訴人成立和解，
    賠償告訴人之損失，有和解書及告訴人所具刑事陳報狀附卷可稽，並經告訴人代
    理人李永賢到庭供述在卷，原審未及審酌，亦有未洽，被告上訴意旨執上述理由
    指摘原判決不當，為有理由，自應由本院將原判決撤銷改判，審酌被告之品行、
    犯罪之動機、目的、手段及犯後態度等一切情狀，量處有期徒刑六月，並諭知如
    易科罰金之折算標準。姑念被告以前未曾受有期徒刑以上刑之宣告，有本院被告
    全國前案紀錄表附卷可稽，且被告事後已與告訴人達成和解，賠償告訴人之損失
    ，有被告與告訴人所立之和解書及告訴人所具之刑事陳報狀附卷可稽，被告經此
    受刑之宣告，當知警惕，信無再犯之虞，是其所受刑之宣告，認以暫不執行為適
    當，爰併予宣告緩刑三年，以勵自新。
據上論斷，應依刑事訴訟法第三百六十九條第一項前段、第三百六十四條、第二百九
十九條第一項前段、刑法第三百三十六條第二項、第四十一條第一項前段、第七十四
條第一款、罰金罰鍰提高標準條例第一條前段、第二條，判決如主文。
本案經檢察官曾忠己到庭執行職務。
中      華      民      國    九十二    年      五      月    二十七    日
                              臺灣高等法院刑事第二庭
                                  審判長法  官  蔡  長  溪
                                        法  官  林  俊  益
                                        法  官  楊  貴  志
右正本證明與原本無異。
不得上訴。
                                        書記官  胡      儀
中      華      民      國    九十二    年      五      月    二十八    日
附錄：本案論罪科刑法條全文
中華民國刑法第三百三十六條第二項
對於業務上所持有之物，犯前條第一項之罪者，處六月以上五年以下有期
徒刑，得併科三千元以下罰金。


司法院資訊處製作；財團法人民間司法改革基金會備份。
